【裁判字號】    94,交訴,48
【裁判日期】    950112
【裁判案由】    公共危險等
【裁判全文】
臺灣臺北地方法院刑事判決              94年度交訴字第48號
公  訴  人  臺灣臺北地方法院檢察署檢察官
被      告  乙○○
上列被告因公共危險等案件，經檢察官提起公訴（九十三年度偵
字第一九八七二號），本院判決如下：
    主  文
乙○○駕駛動力交通工具肇事，致人傷而逃逸，處有期徒刑陸月
，如易科罰金，以佰元折算壹日。緩刑貳年。
被訴過失傷害部分不受理。
    事  實
一、乙○○於民國九十二年十月二十四日晚間八時五十分許，駕
    駛車號Ｌ七－七二二八號自用小客車，沿臺北市大安區○○○路○段西往東方向行駛，因丙○○騎乘車號ＢＢＳ－七０
    三號重型機車自後方撞及其所駕駛上開自用小客車之右後方
    保險桿後，雙方即將所駕駛及騎乘之車輛駛至臺北市○○○
    路與仁愛路四段一五一巷口，商討如何理賠事宜，惟因無法
    談妥，雙方即欲各自駕車離開現場，詎乙○○駕駛上開自用
    小客車由臺北市○○路○段一五一巷口內由南往北倒車駛離
    時，本應注意倒車時應示倒車燈或手勢後，謹慎緩慢後倒，
    並注意其他車輛及行人，且依當時情形，並無不能注意之情
    事，竟疏未注意丙○○亦欲從臺北市○○○路與仁愛路四段
    一五一巷口離去，而不慎撞擊丙○○所騎乘之上開重型機車
    ，造成丙○○人車倒地，因此受有右上肢及左下肢外傷等傷
    害（過失傷害部分業經撤回告訴，詳如後述）。詎乙○○明
    知肇事並致丙○○人車倒地受傷，竟未下車將丙○○扶起送
    醫，旋即駕車逃逸，丙○○乃自行報警處理，而查知上情。
二、案經丙○○訴由臺北市政府警察局大安分局移送臺灣臺北地
    方法院檢察署檢察官偵查起訴。
    理  由
壹、有罪部分－即被告乙○○被訴肇事逃逸罪部分：
一、證據之認定：
  (一)上開事實一之部分，有證人即告訴人丙○○於警詢、檢察官
    偵查中及本院審理時證述屬實（偵字卷第十三頁至第十五頁
    、第三八頁及本院九十四年十月十三日審判筆錄參照），以
    及證人丁○○於本院審理時證述明確（本院九十四年十一月
    二十四日審判筆錄參照），並有臺北市立忠孝醫院九十三年
    四月二十三日出具之驗傷診斷書一紙在卷可證（偵字卷第十
    六頁參照），且被告對上開事實一之部分於本院九十四年十
    二月二十九日審理時亦供承不諱（本院當日審判筆錄參照）
    ，是依1.證人丙○○之證述、2.證人丁○○之證述及3.前開
    驗傷診斷書一紙等補強證據已足資擔保被告於本院審理中所
    為之上開任意性自白具有相當程度之真實性，而得確信被告
    前述自白之犯罪事實確屬真實，從而依刑事訴訟法第一百五
    十六條第一項及同條第二項規定，自得依被告前述自白及各
    該補強證據認定被告確有為前述肇事逃逸之犯行，本件事證
    明確，被告之犯行堪以認定。
  (二)至於證人甲○○雖於本院九十四年十月十一日審理時到庭證
    稱：我於本件事發當時是乘坐在被告所駕駛車輛之副駕駛座
    ，被告倒車時，並沒有撞到告訴人，因為告訴人人站在走道
    上云云，惟其復稱：我不知道被告倒車時有無撞到告訴人，
    當時完全沒有感覺云云（均同上審判筆錄），是以證人甲○○先稱被告倒車並無撞到告訴人云云，復稱不知被告倒車時
    有無撞到告訴人云云，顯見其證述前後不一，況證人甲○○
    若不知被告倒車時有無撞到告訴人，則如何知悉撞擊之時告
    訴人所在位置？故證人甲○○所為上開證述顯有維護被告之
    情，尚無從據以作為對被告有利之認定，併此敘明。
二、論罪科刑之法律適用：
    核被告乙○○所為，係犯刑法第一百八十五條之四之肇事逃
    逸罪。爰審酌被告之品行、智識程度，犯罪之手段、所生危
    害及犯罪後尚能坦承犯行、知所悔改等一切情狀，量處如主
    文所示之刑，並諭知易科罰金之折算標準。末查被告前未曾
    受有期徒刑以上刑之宣告，有臺灣高等法院被告前案紀錄表
    一紙附卷可稽，其犯罪後，已深知悔悟，本院認其經此教訓
    後，當知警惕，應無再犯之虞，因認其所宣告之刑，以暫不
    執行為適當，併予宣告緩刑二年，以啟自新。
貳、不受理部分－即被告被訴過失傷害罪嫌部分：
一、本件公訴意旨略以：被告乙○○於九十二年十月二十四日二
    十時五十分許，駕駛車號Ｌ七－七二二八號自用小客車，沿
    臺北市大安區○○○路○段由西往東方向行駛，因故致同向
    後方由丙○○騎乘車號ＢＢＳ－七０三號重型機車撞及其所
    駕駛上開自用小客車之右後方保險桿後，雙方即將所駕駛及
    騎乘之車輛駛至臺北市○○○路與仁愛路四段一五一巷口，
    商討如何理賠事宜。惟因無法談妥，乙○○竟駕駛上開自用
    小客車，欲由臺北市○○路○段一五一巷口內由南往北倒車
    駛離，本應注意倒車時應示倒車燈或手勢後，謹慎緩慢後倒
    ，並注意其他車輛及行人，且依當時情形，並無不能注意之
    情事，竟於倒車時疏未注意丙○○亦欲從臺北市○○○路與
    仁愛路四段一五一巷口離去，而不慎撞擊丙○○所騎乘之上
    開重型機車，造成丙○○人車倒地，因此受有右上肢及左下
    肢外傷等傷害等語，因認被告乙○○涉犯刑法第二百八十四
    條第一項之過失傷害罪嫌。
二、按告訴乃論之罪，告訴人於第一審辯論終結前得撤回其告訴
    ，又告訴經撤回者，應諭知不受理之判決，刑事訴訟法第二
    百三十八條第一項、第三百零三條第三款分別定有明文。
三、查本件告訴人丙○○告訴被告乙○○過失傷害案件，起訴書
    認係觸犯刑法第二百八十四條第一項之過失傷害罪嫌，依同
    法第二百八十七條前段之規定，須告訴乃論。茲因告訴人丙○○與被告乙○○於本院九十四年十二月二十九日審理時達
    成和解，告訴人丙○○並當庭以言詞表示撤回對被告乙○○
    之告訴（本院當日審判筆錄參照），有刑事撤回告訴狀一紙
    在卷可稽，依照首開說明，就此部分逕為諭知不受理之判決
    。
據上論斷，應依刑事訴訟法第二百九十九條第一項前段、第三百
零三條第三款，刑法第一百八十五條之四、第四十一條第一項前
段、第七十四條第一款，罰金罰鍰提高標準條例第二條，判決如
主文。
本案經檢察官蘇維達到庭執行職務。
中    華    民    國    95    年    1     月    12    日
                  刑事第九庭審判長法  官  蘇素娥
                                  法  官  葉珊谷
                                  法  官  林怡秀
本件正本證明與原本無異。
如不服本判決，應於判決送達後十日內，向本院提出上訴狀。
                                  書記官  林義盛
中    華    民    國    95    年    1     月    12    日
附錄本案論罪科刑法條全文：
刑法第一百八十五條之四
駕駛動力交通工具肇事，致人死傷而逃逸者，處六月以上五年以
下有期徒刑。


司法院資訊處製作；財團法人民間司法改革基金會備份。
